臺灣桃園地方法院刑事判決　　　　　　109年度金訴字第129號
公　訴　人　臺灣桃園地方檢察署檢察官
被　　　告　李紘陞


上列被告因違反洗錢防制法等案件，經檢察官提起公訴（108 年
度偵字第23413 號）及移送併辦（109 年度偵續字第171 號、10
9 年度偵續字第172 號、109 年度偵續字第173 號），本院判決
如下：
    主  文
李紘陞幫助犯洗錢防制法第十四條第一項之洗錢罪，處有期徒刑
肆月，併科罰金新臺幣肆萬元，罰金如易服勞役，以新臺幣壹仟
元折算壹日。
    事  實
一、李紘陞已預見交付金融帳戶予他人使用，可能是作為遂行詐
    欺取財犯罪及掩飾犯罪所得之人頭帳戶，仍基於幫助洗錢及
    幫助詐欺取財之不確定故意，於民國108 年1 月間之某日，
    將附表所示之華南銀行、土地銀行、合作金庫銀行及兆豐銀
    行等4 間銀行帳戶之存摺、金融卡及密碼交予某身分不詳之
    成年人。嗣某身分不詳之成年人，意圖為自己不法之所有，
    基於詐欺取財之犯意，分別撥打電話予附表所示之被害人，
    以附表所示之方式施用詐術，致各被害人因而陷於錯誤，於
    附表所示之時間，為附表所示之匯款行為，因而受有財產損
    害。某身分不詳之成年人再利用李紘陞所交付之金融卡及密
    碼，將上開款項領出而掩飾詐欺犯罪所得之去向。
二、案經段定宜、林瑜婷及張衣婕分別訴由高雄市政府警察局鼓
    山分局、新北市政府警察局海山分局及新店分局移送臺灣高
    雄地方檢察署檢察官、臺灣新北地方檢察署檢察官及臺灣臺
    北地方檢察署檢察官陳請臺灣高等檢察署檢察長令轉，暨周
    欣瑜及張凱評訴由桃園市政府警察局蘆竹分局移送臺灣桃園
    地方檢察署檢察官偵查起訴及移送併辦。
    理  由
壹、證據能力部分：
一、本判決所引用被告以外之人於審判外所為之陳述，被告李紘
    陞於本院準備程序時明示同意其證據能力。審酌上開陳述作
    成之情況均符合法律規定，並無顯不可信之情形，認屬適當
    ，依刑事訴訟法第159 條之5 第1 項之規定，有證據能力。
二、其餘經本判決援引之證據，被告均未爭執其證據能力，且核
    無公務員違法取證之情形，又與本案犯罪事實之認定具有關
    聯性，並經本院於審判期日踐行證據調查之法定程序，均有
    證據能力。
貳、實體部分：
一、被告於本院審理中，雖坦承有申辦附表所示之華南銀行、土
    地銀行、合作金庫銀行及兆豐銀行帳戶（以下合稱系爭帳戶
    ），惟否認有幫助詐欺取財或幫助洗錢犯行，辯稱：我沒有
    將帳戶的存摺、金融卡及密碼提供給其他人；我已經沒有使
    用這些帳戶，所以將密碼寫下來與金融卡及存摺一起存放，
    應該是108 年1 月間打掃房間時，沒有注意而將這些帳戶資
    料丟到垃圾筒，被資源回收車收走等語。
二、經查：
  ㈠系爭帳戶為被告所申辦，此為被告所承認，並有系爭帳戶客
    戶基本資料在卷可憑（見本院金訴卷第19-60 頁）。另告訴
    人段定宜、林瑜婷、周欣瑜、張凱評及張衣婕接獲某身分不
    詳之人撥打電話，以附表所示之方式施用詐術，因而陷於錯
    誤而匯款至系爭帳戶，所匯款項並旋即由某身分不詳之人利
    用自動櫃員機領出等情，則有附表「證據出處」欄所示之證
    據可憑。足見告訴人因某身分不詳之人施用詐術，進而匯出
    如附表所示之款項，因而受有財產損害。某身分不詳之人，
    則利用系爭帳戶作為向告訴人詐欺取財之工具，並於告訴人
    匯款後，將款項領出而掩飾詐欺所得之去向。
  ㈡又實施詐欺取財犯行之人，欲以他人帳戶供作被害人匯入款
    項之帳戶前，應已取得該帳戶所有人之同意，或確保該帳戶
    於供作詐欺取財使用之期間，帳戶所有人不至於掛失帳戶。
    否則被害人存入之款項即可能遭凍結而無法提領，該帳戶所
    有人亦有可能於辦理補發存摺或金融卡，變更提款密碼後提
    領款項，而使得前揭被害人所匯入之款項「能否順利提領」
    陷於不確定狀態。又使用金融卡操作帳戶，必須以金融卡結
    合密碼始得為之。而現今金融卡密碼均係多個數字組合之設
    計，且銀行對於金融卡密碼輸入錯誤亦設有固定次數之限制
    ，逾此次數即由自動櫃員機扣留金融卡，以防盜領。從而，
    若非被告提供金融卡並告知密碼，他人難以逕自使用被告之
    金融卡進行提款。
  ㈢被告雖辯稱未將系爭帳戶之金融卡及密碼提供予他人，於本
    院訊問時辯稱：我是將系爭帳戶的存摺、金融卡及密碼一起
    保管，可能在打掃時，連同其他紙類誤丟入紙類回收的那一
    袋，被資源回收車收走了等語。惟查：
  ⒈利用他人帳戶遂行詐欺取財及洗錢犯行者，既需利用帳戶進
    行存、取款，則帳戶是否可供正常使用、有無遭停用，自屬
    至關重要。系爭帳戶於告訴人受詐欺而匯款前，均有數月以
    上之時間未使用，且帳戶內僅有數百元不等之餘額，於108
    年1 月13日至14日間，即突然有多筆由告訴人匯入之款項，
    有系爭帳戶歷史交易明細在卷可參（見本院金訴卷第27 -28
    頁、第37-39 頁、第50-51 頁、第59-60 頁）。若系爭帳戶
    之金融卡等物係因被告不慎與垃圾一併丟棄後，遭他人拾獲
    盜用，拾獲之人當無從僅憑存摺及金融卡之外觀憑判系爭帳
    戶可否正常使用。況且，系爭帳戶之金融卡等物若是與垃圾
    一同棄置，一般人見聞後，均可能認定為遭停用之帳戶，則
    有意使用系爭帳戶進行詐欺取財之人，當會先以小額存、取
    款之方式測試，以確保帳戶可供被害人匯款及事後取款。然
    而，依前揭交易明細所示，系爭帳戶於長期停用後，未經測
    試即供告訴人匯款，應認使用系爭帳戶之人，無需經過測試
    即可確信系爭帳戶可供正常存、取款使用。又衡情若非被告
    主動交付帳戶之存摺、金融卡及密碼，取得帳戶之人當無從
    有此確信。故被告辯稱系爭帳戶是與垃圾一併丟棄後遭盜用
    等語，實與常情有諱。再者，被告若是將系爭帳戶之存摺、
    金融卡及密碼與其他垃圾一併丟棄，並由資源回收車將垃圾
    收走，則該金融卡等物當係與大量垃圾併同棄置，是否仍有
    可能遭有心人士取得進而盜用，亦屬可疑，難以盡信。
  ⒉此外，金融存款帳戶屬個人儲蓄、理財之工具，事關存戶個
    人財產權益之保障，其專屬性及私密性甚高，而金融卡密碼
    之設計目的，即在確保金融卡之使用可維持其一身專屬及私
    密性，避免遭他人盜用。被告既有使用金融帳戶之經驗，對
    此自難諉為不知，衡情亦不致任意將密碼與金融卡一併存放
    ，致使用上之安全性盡失。另就利用帳戶進行詐欺犯罪者之
    角度而言，一般帳戶存摺或金融卡遺失後，帳戶所有人為防
    止帳戶遭不法使用或存款遭盜領，多會於發現後立即報警或
    向金融機構辦理掛失。在此情形下，如仍以該帳戶作為犯罪
    工具，則在向他人詐騙，並誘使被害人將款項匯入該帳戶後
    ，極有可能因帳戶所有人掛失而無法提領，導致其大費周章
    從事於犯罪之行為，甘冒犯罪後遭追訴、處罰之風險，卻無
    法得償犯罪之目的。因此，利用帳戶者若非確定被告不會報
    警或掛失，當不至於反覆利用該帳戶從事詐欺行為。故被告
    辯稱係因金融卡及密碼遺失後遭盜用等情，難以採信。
  ㈣綜上所述，應認被告是將系爭帳戶之金融卡交付他人並告知
    密碼，而有意將帳戶供他人使用。又近年來詐欺集團利用人
    頭帳戶實行詐欺取財之犯罪案件層出不窮，業經平面或電子
    媒體廣為披載、報導，政府及金融機構亦一再多方宣導反詐
    騙政策，提醒一般民眾。被告為智識成熟之成年人，且自承
    已有相當之工作及使用金融帳戶之經驗，當非毫無社會歷練
    之人，對此情自難諉為不知。則被告提供系爭帳戶供他人使
    用時，應已預見可能作為人頭帳戶，並可能遭挪用至詐欺取
    財及提領犯罪所得之不法用途。被告仍輕率將金融卡交予對
    方，並告知密碼，顯有容任不法結果發生之不確定故意。另
    本件實施詐欺取財犯行之人，無證據證明為未成年人或係3
    人以上，基於罪疑唯輕之法理，應認被告提供帳戶之對象為
    成年人，且人數未達3 人以上。
三、從而，本案事證明確，被告所辯均不足採，犯行堪以認定，
    應依法論罪科刑。
四、論罪科刑：
  ㈠法律適用之說明：
  1.洗錢罪之說明：
    按洗錢防制法第2 條第2 款、第3 條第2 款規定，掩飾或隱
    匿刑法第339 條犯罪所得之本質、來源、去向、所在、所有
    權、處分權或其他權益者，即構成洗錢行為。財產犯罪行為
    人利用人頭帳戶收取犯罪所得之情形，於被害人將款項匯入
    人頭帳戶之際，財產犯罪即已完成，並因該款項進入形式上
    與犯罪行為人毫無關聯之人頭帳戶，以致於財產犯罪所得之
    實際支配者（即帳戶之實際使用者）與帳戶名義人不相符合
    。財產犯罪行為人將帳戶內之款項提領而出後，即可藉此掩
    飾犯罪所得之去向及所在。簡言之，人頭帳戶可提供名實不
    符之資金流向，於提領後形成金流斷點，產生與前置犯罪間
    去聯結之作用，而達到掩飾犯罪所得之目的。故立於帳戶利
    用者之角度，利用人頭帳戶轉匯或提領特定犯罪所得，即屬
    前揭洗錢防制法所規範之洗錢行為。
  2.幫助犯之說明：
    提供帳戶供他人受領財產犯罪所得，因資金仍然存在於帳戶
    中，對於特定犯罪所得之本質、來源、去向、所在並無掩飾
    或隱匿之效果（僅是掩飾犯罪所得實際支配者之身分，未掩
    飾資金），故單純提供人頭帳戶供匯款，非屬洗錢行為。從
    而，立於帳戶提供者之角度，在缺乏共同洗錢之犯意聯絡情
    形下，單純提供人頭帳戶不構成洗錢罪，惟可使他人利用該
    人頭帳戶進行轉匯或提領，而達掩飾犯罪所得之結果，對於
    他人洗錢行為提供助力，應屬洗錢之幫助犯（最高法院108
    年度台上大字第3101號刑事裁定同此見解）。本案被告提供
    帳戶之行為，對他人洗錢之犯行提供助力，又無事證顯示被
    告與洗錢正犯間具有共同犯罪之意思聯絡，應論以洗錢之幫
    助犯。另被告提供系爭帳戶供他人使用，而使他人實施詐術
    後，用以受領被害人之匯款，而提供他人詐欺取財之助力，
    亦應論以詐欺取財之幫助犯。
  ㈡罪名：
    被告犯刑法第30條第1 項前段、洗錢防制法第14條第1 項之
    幫助洗錢罪，以及刑法第30條第1 項前段、同法第339 條第
    1 項之幫助詐欺取財罪。公訴意旨認被告係犯洗錢防制法第
    14條第1 項之洗錢罪，容有誤會。
  ㈢罪數：
    按一行為而觸犯數罪名者，從一重處斷，刑法第55條前段定
    有明文。被告以提供系爭帳戶金融卡及密碼之一行為，觸犯
    上開2 罪，並侵害不同告訴人之法益，為想像競合，依前開
    規定，應從一重之幫助洗錢罪處斷。
  ㈣犯罪事實擴張之說明：
    檢察官移送併辦之犯罪事實（附表編號2 至5 ），核與本案
    起訴事實（附表編號1 ）為裁判上一罪關係，為起訴效力所
    及，本院自應併予審究，附此敘明。
  ㈤刑之減輕：
    被告幫助他人實行犯罪行為，為幫助犯，依刑法第30條第2
    項規定，按正犯之刑減輕之。
  ㈥量刑：
    審酌被告提供本案4 個金融帳戶予他人使用，而使他人得以
    利用帳戶收取詐欺款項並掩飾身分，致檢警難以查緝，亦使
    被害人追償困難。被告所為助長詐騙犯罪風氣，破壞金融交
    易秩序，殊值非難。另考量被告行為所生損害、犯後態度、
    素行、智識能力及生活狀況等一切情狀，量處如主文所示刑
    ，並就罰金部分，諭知易服勞役之折算標準。
據上論斷，應依刑事訴訟法第299 條第1 項前段，判決如主文。
本案經檢察官陳映妏提起公訴，檢察官吳靜怡、凌于琇移送併辦
，檢察官周彤芬到庭執行職務。
中    華    民    國   110    年    9     月    24    日
                  刑事第四庭  審判長法  官  黃柏嘉
　
                                    法  官  陳韋如
　
                                    法  官  涂偉俊
以上正本證明與原本無異。
如不服本判決應於收受判決後20日內向本院提出上訴書狀，並應
敘述具體理由。其未敘述上訴理由者，應於上訴期間屆滿後20日
內向本院補提理由書(均須按他造當事人之人數附繕本)「切勿逕
送上級法院」。
　
                                    書記官  余玫萱
中    華    民    國   110    年    9     月    24    日
　
　
　
附錄所犯法條：
中華民國刑法第30條
（幫助犯及其處罰）
幫助他人實行犯罪行為者，為幫助犯。雖他人不知幫助之情者，
亦同。
幫助犯之處罰，得按正犯之刑減輕之。
中華民國刑法第339條
（普通詐欺罪）
意圖為自己或第三人不法之所有，以詐術使人將本人或第三人之
物交付者，處 5 年以下有期徒刑、拘役或科或併科 50 萬元以
下罰金。
以前項方法得財產上不法之利益或使第三人得之者，亦同。
前二項之未遂犯罰之。
洗錢防制法第14條
有第二條各款所列洗錢行為者，處 7 年以下有期徒刑，併科新
臺幣 5 百萬元以下罰金。
前項之未遂犯罰之。
前二項情形，不得科以超過其特定犯罪所定最重本刑之刑。
附表：
 ┌─┬───┬───────┬──────┬───────┬───────┬──────────┐
 │編│被害人│受詐欺過程    │匯款時間    │匯款金額      │匯入帳戶      │證據出處            │
 │號│      │              │            │（新台幣）    │              │                    │
 ├─┼───┼───────┼──────┼───────┼───────┼──────────┤
 │1 │段定宜│108 年1 月13日│108年1月13日│29,985元      │華南銀行      │⑴告訴人段定宜於警詢│
 │  │      │下午3 時26分許│下午5時43分 │（不含手續費）│帳號：        │  時之陳述（見高雄警│
 │  │      │起，陸續接獲假│            │              │000000000000  │  偵卷，第19-24 頁）│
 │  │      │冒為網路購物平├──────┼───────┼───────┤                    │
 │  │      │台客服人員及台│108年1月13日│29,985元      │華南銀行      │⑵華南銀行帳戶交易明│
 │  │      │新銀行服務人員│下午5時53分 │（不含手續費）│帳號：        │  細（見本院金訴卷第│
 │  │      │來電佯稱：因作│            │              │000000000000  │  37-39頁）         │
 │  │      │業人員操作失誤│            │              │              │                    │
 │  │      │，導致每月扣款│            │              │              │⑶合作金庫ATM 自動櫃│
 │  │      │，需依指示並配│            │              │              │  員機交易明細表、國│
 │  │      │合銀行方能解除│            │              │              │  泰世華銀行ATM 自動│
 │  │      │設定等語，致段│            │              │              │  櫃員機交易明細表（│
 │  │      │定宜陷於錯誤而│            │              │              │  見高雄警偵卷，第52│
 │  │      │匯款。        │            │              │              │  頁）              │
 │  │      │              │            │              │              │                    │
 │  │      │              │            │              │              │⑷告訴人段定宜提出之│
 │  │      │              │            │              │              │  內政部警政署反詐騙│
 │  │      │              │            │              │              │  案件紀錄表（見高雄│
 │  │      │              │            │              │              │  警偵卷，第57頁）  │
 │  │      │              │            │              │              │                    │
 │  │      │              │            │              │              │⑸告訴人段定宜提出之│
 │  │      │              │            │              │              │  台中市政府警察局第│
 │  │      │              │            │              │              │  六分局永福派出所受│
 │  │      │              │            │              │              │  理刑事案件報案三聯│
 │  │      │              │            │              │              │  單、受理詐騙帳戶通│
 │  │      │              │            │              │              │  報警示簡便格式表、│
 │  │      │              │            │              │              │  金融機構聯防機制通│
 │  │      │              │            │              │              │  報單、金融機構協助│
 │  │      │              │            │              │              │  受詐騙民眾通知疑似│
 │  │      │              │            │              │              │  警示帳戶通報單（見│
 │  │      │              │            │              │              │  高雄警偵卷，第58頁│
 │  │      │              │            │              │              │  、第61- 66頁）    │
 ├─┼───┼───────┼──────┼───────┼───────┼──────────┤
 │2 │林瑜婷│108 年1 月12日│108年1月13日│29,985元      │土地銀行      │⑴告訴人林瑜婷於警詢│
 │  │      │晚間7 時15分許│下午5時20分 │（不含手續費）│帳號：        │  時之陳述（見新北檢│
 │  │      │起，陸續接獲假│            │              │000000000000  │  108 偵32937 卷，第│
 │  │      │冒網路購物平台├──────┼───────┼───────┤  40-48 頁）        │
 │  │      │工作人員及郵局│108年1月13日│29,985元      │土地銀行      │                    │
 │  │      │人員來電佯稱：│下午5時25分 │（不含手續費）│帳號：        │⑵華南銀行帳戶交易明│
 │  │      │因繳費時刷錯條│            │              │000000000000  │  細（見本院金訴卷第│
 │  │      │碼，要協助操作├──────┼───────┼───────┤  37-39頁）         │
 │  │      │解除設定等語，│108年1月13日│29,985元      │土地銀行      │                    │
 │  │      │使林瑜婷陷於錯│下午5時58分 │（不含手續費）│帳號：        │⑶合作金銀行帳戶交易│
 │  │      │誤而匯款。    │            │              │000000000000  │  明細（見本院金訴卷│
 │  │      │              ├──────┼───────┼───────┤  第51頁）          │
 │  │      │              │108年1月13日│29,985元      │華南銀行      │                    │
 │  │      │              │晚間6 時22分│（不含手續費）│帳號：        │⑷兆豐銀行帳戶交易明│
 │  │      │              │            │              │000000000000  │  細（見本院金訴卷第│
 │  │      │              ├──────┼───────┼───────┤  27-28頁）         │
 │  │      │              │108年1月13日│29,985元      │合作金庫銀行  │                    │
 │  │      │              │            │（不含手續費）│帳號：        │⑸土銀行帳戶交易明細│
 │  │      │              │            │              │0000000000000 │  （見本院金訴卷第59│
 │  │      │              ├──────┼───────┼───────┤  -60頁）           │
 │  │      │              │108年1月13日│30,000元      │土地銀行      │                    │
 │  │      │              │晚間7 時30分│（不含手續費）│帳號：        │                    │
 │  │      │              │            │              │000000000000  │                    │
 │  │      │              ├──────┼───────┼───────┤                    │
 │  │      │              │108年1月13日│30,000元      │合作金庫銀行  │                    │
 │  │      │              │晚間8 時13分│（不含手續費）│帳號：        │                    │
 │  │      │              │            │              │0000000000000 │                    │
 │  │      │              ├──────┼───────┼───────┤                    │
 │  │      │              │108年1月13日│30,000元      │合作金庫銀行  │                    │
 │  │      │              │晚間8 時17分│（不含手續費）│帳號：        │                    │
 │  │      │              │            │              │0000000000000 │                    │
 │  │      │              ├──────┼───────┼───────┤                    │
 │  │      │              │108年1月13日│30,000元      │合作金庫銀行  │                    │
 │  │      │              │晚間8 時21分│（不含手續費）│帳號：        │                    │
 │  │      │              │            │              │0000000000000 │                    │
 │  │      │              ├──────┼───────┼───────┤                    │
 │  │      │              │108年1月13日│30,000元      │合作金庫銀行  │                    │
 │  │      │              │晚間8 時24分│（不含手續費）│帳號：        │                    │
 │  │      │              │            │              │0000000000000 │                    │
 │  │      │              ├──────┼───────┼───────┤                    │
 │  │      │              │108年1月13日│26,985元      │兆豐銀行      │                    │
 │  │      │              │晚間8 時43分│（不含手續費）│帳號：        │                    │
 │  │      │              │            │              │00000000000   │                    │
 │  │      │              ├──────┼───────┼───────┤                    │
 │  │      │              │108年1月14日│30,000元      │合作金庫銀行  │                    │
 │  │      │              │凌晨0時11分 │（不含手續費）│帳號：        │                    │
 │  │      │              │            │              │0000000000000 │                    │
 │  │      │              ├──────┼───────┼───────┤                    │
 │  │      │              │108年1月14日│30,000元      │合作金庫銀行  │                    │
 │  │      │              │凌晨0時13分 │（不含手續費）│帳號：        │                    │
 │  │      │              │            │              │0000000000000 │                    │
 │  │      │              ├──────┼───────┼───────┤                    │
 │  │      │              │108年1月14日│30,000元      │合作金庫銀行  │                    │
 │  │      │              │凌晨0時15分 │（不含手續費）│帳號：        │                    │
 │  │      │              │            │              │0000000000000 │                    │
 │  │      │              ├──────┼───────┼───────┤                    │
 │  │      │              │108年1月14日│30,000元      │合作金庫銀行  │                    │
 │  │      │              │凌晨0時20分 │（不含手續費）│帳號：        │                    │
 │  │      │              │            │              │0000000000000 │                    │
 │  │      │              ├──────┼───────┼───────┤                    │
 │  │      │              │108年1月14日│29,985元      │土地銀行      │                    │
 │  │      │              │凌晨0時22分 │（不含手續費）│帳號：        │                    │
 │  │      │              │            │              │000000000000  │                    │
 │  │      │              ├──────┼───────┼───────┤                    │
 │  │      │              │108年1月14日│9,876元       │土地銀行      │                    │
 │  │      │              │凌晨0時23分 │（不含手續費）│帳號：        │                    │
 │  │      │              │            │              │000000000000  │                    │
 │  │      │              ├──────┼───────┼───────┤                    │
 │  │      │              │108年1月14日│5,678元       │土地銀行      │                    │
 │  │      │              │凌晨0時25分 │（不含手續費）│帳號：        │                    │
 │  │      │              │            │              │000000000000  │                    │
 │  │      │              ├──────┼───────┼───────┤                    │
 │  │      │              │108年1月14日│5,678元       │土地銀行      │                    │
 │  │      │              │凌晨0時27分 │（不含手續費）│帳號：        │                    │
 │  │      │              │            │              │000000000000  │                    │
 ├─┼───┼───────┼──────┼───────┼───────┼──────────┤
 │3 │周欣瑜│108 年1 月12日│108年1月13日│29,985元      │兆豐銀行      │⑴告訴人周欣瑜於警詢│
 │  │      │晚間8 時57分許│晚間8 時24分│（不含手續費）│帳號：        │  時之陳述（108 偵  │
 │  │      │起，陸續接獲假│            │              │00000000000   │  7442卷，第8-10頁）│
 │  │      │冒網路購物平台├──────┼───────┼───────┤                    │
 │  │      │人員及郵局人員│108年1月13日│2,985元       │兆豐銀行      │⑵告訴人周欣瑜提出之│
 │  │      │來電佯稱：因內│晚間8 時27分│（不含手續費）│帳號：        │  中國信託銀行ATM 自│
 │  │      │部人員設定錯誤│            │              │00000000000   │  動櫃員機交易明細表│
 │  │      │，需協助解除設│            │              │              │  2 紙（108 偵7442卷│
 │  │      │定等語，使周欣│            │              │              │  ，第11頁）        │
 │  │      │瑜陷於錯誤而匯│            │              │              │                    │
 │  │      │款。          │            │              │              │⑶告訴人周欣瑜提出之│
 │  │      │              │            │              │              │  內政部警政署反詐騙│
 │  │      │              │            │              │              │  諮詢專線紀錄表（  │
 │  │      │              │            │              │              │  108 偵7442卷，第12│
 │  │      │              │            │              │              │  -13 頁）          │
 │  │      │              │            │              │              │                    │
 │  │      │              │            │              │              │⑷告訴人周欣瑜提出之│
 │  │      │              │            │              │              │  台南市政府警察局永│
 │  │      │              │            │              │              │  康分局永信派出所受│
 │  │      │              │            │              │              │  理詐騙帳戶通報警示│
 │  │      │              │            │              │              │  簡便格式表、金融機│
 │  │      │              │            │              │              │  構連房機制通報單（│
 │  │      │              │            │              │              │  108 偵7442卷，第14│
 │  │      │              │            │              │              │  -15 頁）          │
 │  │      │              │            │              │              │                    │
 │  │      │              │            │              │              │⑸兆豐銀行帳戶交易明│
 │  │      │              │            │              │              │  細（見本院金訴卷第│
 │  │      │              │            │              │              │  27-28頁）         │
 ├─┼───┼───────┼──────┼───────┼───────┼──────────┤
 │4 │張凱評│108 年1 月13日│108年1月13日│29,985元      │兆豐銀行      │⑴告訴人張凱評於警詢│
 │  │      │晚間7 時53分許│晚間8 時35分│（不含手續費）│帳號：        │  時之陳述（見108 偵│
 │  │      │起，陸續接獲假│            │              │00000000000   │  7442卷第17-19 頁）│
 │  │      │冒網路購物平台│            │              │              │                    │
 │  │      │工作人員及中國│            │              │              │⑵告訴人張凱評提出之│
 │  │      │信託銀行人員來│            │              │              │  中國信託銀行ATM 自│
 │  │      │電，佯稱：因刷│            │              │              │  動櫃員機交易明細表│
 │  │      │錯條碼，需要協│            │              │              │  （108 偵7442卷，第│
 │  │      │助解除解除分期│            │              │              │  22頁反面）        │
 │  │      │付款設定等語，│            │              │              │                    │
 │  │      │使張凱評陷於錯│            │              │              │⑶告訴人張凱評提出之│
 │  │      │誤而匯款。    │            │              │              │  內政部警政署反詐騙│
 │  │      │              │            │              │              │  案件紀錄表（108 偵│
 │  │      │              │            │              │              │  7442卷，第20頁）  │
 │  │      │              │            │              │              │                    │
 │  │      │              │            │              │              │⑷告訴人張凱評提出之│
 │  │      │              │            │              │              │  基隆市政府警察局第│
 │  │      │              │            │              │              │  四分局中華路派出所│
 │  │      │              │            │              │              │  受理詐騙帳戶通報警│
 │  │      │              │            │              │              │  示簡便格式表、金融│
 │  │      │              │            │              │              │  機構連房機制通報單│
 │  │      │              │            │              │              │  （108 偵7442卷，第│
 │  │      │              │            │              │              │  20頁反面- 第22頁）│
 │  │      │              │            │              │              │                    │
 │  │      │              │            │              │              │⑸兆豐銀行帳戶交易明│
 │  │      │              │            │              │              │  細（見本院金訴卷第│
 │  │      │              │            │              │              │  27-28頁）         │
 ├─┼───┼───────┼──────┼───────┼───────┼──────────┤
 │5 │張衣婕│108 年1 月12日│108年1月13日│6,985元       │華南銀行      │⑴告訴人張衣婕於警詢│
 │  │      │下午4 時25分許│晚間7 時22分│（不含手續費）│帳號：        │  時之陳述（北檢108 │
 │  │      │起，陸續接獲假│            │              │000000000000  │  偵8534卷，第29-33 │
 │  │      │冒網路購物平台│            │              │              │  頁）              │
 │  │      │人員及郵局人員│            │              │              │                    │
 │  │      │來電佯稱：因內│            │              │              │⑵華南銀行帳戶交易明│
 │  │      │部人員作業疏失│            │              │              │  細（見本院金訴卷第│
 │  │      │，導致帳戶會重│            │              │              │  37-39頁）         │
 │  │      │複扣款，需要協│            │              │              │                    │
 │  │      │助取消設定等語│            │              │              │⑶告訴人張衣婕提出之│
 │  │      │，使張衣婕陷於│            │              │              │  內政部警政署反詐騙│
 │  │      │錯誤而匯款。  │            │              │              │  諮詢專線紀錄表（北│
 │  │      │              │            │              │              │  檢108 偵8534卷，第│
 │  │      │              │            │              │              │  87-89 頁、第93頁）│
 │  │      │              │            │              │              │                    │
 │  │      │              │            │              │              │⑷張衣婕提出之新北市│
 │  │      │              │            │              │              │  政府警察局土城分局│
 │  │      │              │            │              │              │  清水派出所受理詐騙│
 │  │      │              │            │              │              │  帳戶通報警示簡便格│
 │  │      │              │            │              │              │  式表、金融機構協助│
 │  │      │              │            │              │              │  受詐騙民眾通知疑似│
 │  │      │              │            │              │              │  警示帳戶通報單（北│
 │  │      │              │            │              │              │  檢108 偵8534卷，第│
 │  │      │              │            │              │              │  87-89 頁、第93頁）│
 │  │      │              │            │              │              │                    │
 │  │      │              │            │              │              │⑸臺灣銀行自動櫃員機│
 │  │      │              │            │              │              │  交易明細（北檢108 │
 │  │      │              │            │              │              │  偵8534卷第105頁） │
 └─┴───┴───────┴──────┴───────┴───────┴──────────┘